# 请教对同一客户应收账款按照开展不同项目进行账龄分析的疑问

提问人：最後の Gillian 时间：2019-08-02 17:43:06
请教陈版及论坛各位前辈，详细问题如下： 主体公司从事专业设备销售业务，与同一个客户签订多个项目合同（每个合同可以单独区分），合同中会约定预付款比例，客户支付预付款是按照合同单独支付。项目回款时能够区分是哪个项目的回款。期末公司讲同一客户的应收账款预收账款按照净额列报，未按照项目进行区分。
现在造成以下情况：未开工项目的预收款冲减了长账龄的应收账款。请问按照项目进行应收账款的账龄核算准则是否有依据？
举例如下：
应收账款 1 年以内 1-2 年 2-3 年 3 年以上应收账款甲公司 A 项 目 100,000.00300,000.00300,000.00300,000.00 应 收账款 甲 公 司 B 项目 500,000.00500,000.00 应收 账 款 甲 公 司C 项目 500,000.00 应收账款甲公司 D 项目 200,000.00 合计 1,300,000.00800,000.00300,000.00300,000.00 坏账准备比率0%10%20%50% 坏账准备甲公司 A 项目-30,000.0060,000.00150,000.00坏账准备甲公司 B 项目-50,000.00--坏账准备甲公司 C 项目----坏账准备甲公司 D 项目----合计-80,000.0060,000.00150,000.00 因为甲公司还有 E 项目，预付款 500,000.00，如果不按项目进行分别计提，则实际为 3 年以上的应收账款 300,000.00，会被 E项目预付款核销。我们认为只以应收甲公司作为账龄分析，不能提现公司业务的情况。但是未找到可以如此披露的相关案例或依据。
望各位前辈予以赐教。如果可以，最好能够告知可以按照项目进行分别计算账龄分析的文件依据。
小弟不胜感激！
谢谢！

回答人：chenyiwei
首先要谨慎考虑此处的抵销方法是否合理及合规。虽然预收账款不是金融负债，但预收账款和应收账款能否抵销列报的原理还是参考《企业会计准则第37 号——金融工具列报》第五章的规定和原则处理。一般情况下，即使是对同一客户，针对不同合同的应收和预收也不能抵销列报。